臺灣新北地方法院板橋簡易庭小額民事判決
111年度板小字第2599號
原      告  林育薰  
被      告  陳聿新  
上列當事人間請求損害賠償事件，經本院於民國111年9月26日言
詞辯論終結，判決如下：
    主      文
被告應給付原告新臺幣陸萬壹仟元，及自民國一百一十一年六月
二十七日起至清償日止，按週年利率百分之五計算之利息。
訴訟費用新臺幣壹仟元由被告負擔。
本判決得假執行。
    事實及理由
一、原告主張：被告可預見將個人金融帳戶提供他人使用，可能
    遭詐欺集團利用作為財產犯罪工具及掩飾或隱匿犯罪所得去
    向，竟仍基於幫助洗錢及詐欺取財之故意，將其開設之中國
    信託商業銀行帳號000000000000號帳戶（下稱系爭帳戶）之
    存摺、提款卡、密碼等帳戶資料，提供予詐欺集團使用。嗣
    該詐欺集團成員取得系爭帳戶後，即在臉書網站刊登「Fina
    ncial IGM助您創造、增值及保管財富加密貨幣開創全新世
    代」之不實投資廣告，誘騙吸引投資者，致原告於民國110
    年4月1日閱覽後陷於錯誤，因而依指示於110年4月22日轉帳
    新臺幣（下同）1萬元、1萬元、1萬元、3萬元、1,000元至
    系爭帳戶，致受有61,000元之損害，爰依侵權行為之法律關
    係，請求被告賠償等語。並聲明：被告應給付原告61,000元
    ，及自起訴狀繕本送達翌日起至清償日止，按週年利率5％計
    算之利息。
二、被告則以：我也是被騙才將系爭帳戶交予他人等語資為抗辯
    。並聲明：原告之訴駁回。
三、本院之判斷：
  ㈠原告主張之事實，業經本院刑事庭以111年度金簡字第178號
    刑事判決被告犯幫助詐欺取財及幫助洗錢罪刑確定，有刑事
    判決可稽，並經本院依職權調閱該刑事案件偵審卷宗審閱屬
    實，且為被告所不爭執（見本院卷第96頁），堪信原告主張
    為真實。
  ㈡按因故意或過失，不法侵害他人之權利者，負損害賠償責任
    。違反保護他人之法律，致生損害於他人者，負賠償責任。
    數人共同不法侵害他人之權利者，連帶負損害賠償責任。不
    能知其中孰為加害人者亦同。造意人及幫助人，視為共同行
    為人，民法第184條第1項前段、第2項前段、第185條第1項
    、第2項分別定有明文。被告基於幫助詐欺取財及幫助洗錢
    之故意，提供系爭帳戶予詐欺集團成員使用，助成詐欺集團
    成員實現對於原告詐欺取財及掩飾或隱匿犯罪所得去向之犯
    罪行為，屬幫助詐欺取財及幫助洗錢之人，且其幫助詐欺取
    財及幫助洗錢之行為與原告所受損害間有相當因果關係，依
    前開規定，視為共同侵權行為人，自應對原告所受損害負損
    害賠償責任，是原告請求被告賠償61,000元，自屬有據，應
    予准許。
  ㈢按給付無確定期限者，債務人於債權人得請求給付時，經其
    催告而未為給付，自受催告時起，負遲延責任。其經債權人
    起訴而送達訴狀，或依督促程序送達支付命令，或為其他相
    類之行為者，與催告有同一之效力。遲延之債務，以支付金
    錢為標的者，債權人得請求依法定利率計算之遲延利息。應
    付利息之債務，其利率未經約定，亦無法律可據者，週年利
    率為5％，民法第229條第2項、第233條第1項前段、第203條
    分別定有明文。本件係損害賠償之債，以支付金錢為標的，
    無確定期限，又未約定利率，則原告請求自起訴狀繕本送達
    翌日即111年6月27日（見本院卷第49頁）起至清償日止，按
    週年利率5％計算之遲延利息，於法有據，應予准許。
四、綜上所述，原告本於侵權行為之法律關係，請求被告給付61
    ,000元，及自111年6月27日起至清償日止，按週年利率5％計
    算之利息，為有理由，應予准許。
五、本件係適用小額程序所為被告敗訴之判決，爰依民事訴訟法
    第436條之20規定，職權宣告假執行，並依同法第436條之19
    第1項規定，確定本件訴訟費用為1,000元，應由被告負擔。
六、本件事證已臻明確，兩造其餘攻擊防禦方法及證據，經審酌
    後與判決之結果不生影響，爰不一一論列。
據上論結，本件原告之訴為有理由，依民事訴訟法第436條之23
、第436條之20、第436條之19第1項、第436條第2項、第78條，
判決如主文。
中    華    民    國    111    年    10    月    7    日
                    臺灣新北地方法院板橋簡易庭
                        法  官  陳佳君
以上正本係照原本作成。　　　　　　　　　　　　　　　 
如不服本判決，僅得以判決違背法令為理由提起上訴。如提起上
訴，應於送達後20日內，向本院提出上訴狀，並應記載上訴理由
（含原判決所違背之法令及其具體內容，及依訴訟資料可認為原
判決有違背法令之具體事實），以及按他造當事人之人數附具繕
本。倘未於上訴後20日內提出合法上訴理由書，法院毋庸命補正
，應逕以裁定駁回上訴。
中    華    民    國    111    年    10    月    7    日
                         書記官 李庭君